【裁判字號】    88,易,1563
【裁判日期】    890111
【裁判案由】    賭博
【裁判全文】
臺灣彰化地方法院刑事判決                        八十八年度易字第一五六三號
    公  訴  人  臺灣彰化地方法院檢察署檢察官
    被      告  甲○○
右被告因賭博案件，經檢察官提起公訴 (八十八年度偵字第九三四九號)，本院判決
如左：
    主      文
甲○○連續意圖營利聚眾賭博，處有期徒刑陸月，併科罰金萬元，有期徒刑如易科
罰金，罰金如易服勞役，均以佰元折算壹日。
扣案之簽賭單伍拾壹張沒收。
    事      實
一、甲○○基於意圖營利之概括犯意，於民國八十七年七月間起，至八十八年七月廿
    日止，自任組頭，提供彰化縣伸港鄉○○村○○路十四號之公眾得出入之場所，
    設置六合彩之賭局，聚集不特定之多數人猜號核對由香港政府發行在上開期間每
    星期二、四開獎之六合彩號碼，以附表所示之方式賭博財物，嗣於八十八年九月
    廿三日二十一時五十分許及二十二時五十分許，在前開地點及彰化縣伸港鄉○○
 村○○路三十一號五樓為警查獲，並扣得其所有供聚眾賭博用之簽賭單五十一張
    。
二、案經彰化縣警察局和美分局移請臺灣彰化地方法院檢察署檢察官偵查起訴。
    理      由
一、右揭事實，業據被告甲○○於警訊及偵查中坦承不諱，並有簽賭單五十一張扣案
    可稽，罪證明確，被告雖於審理中辯稱伊沒有作六合彩賭博，係朋友託伊向別人
    簽賭云云，無非翻異飾卸之詞，不足採信，其犯行洵堪認定。
二、核被告所為，係犯刑法第二百六十六條第一項前段普通賭博罪、第二百六十八條
    之意圖營利供給賭博場所罪、意圖營利聚眾賭博罪。所犯三罪均係基於一個賭博
    犯意之決定，達成其同一犯罪之各個舉動，屬法律概念上之一行為，自屬想像競
    合犯，應從一重之意圖營利聚眾賭博罪處斷，又其先後多次行為，時間緊接，犯
    罪構成要件相同，顯係基於概括之犯意為之，應依連續犯之規定論以一罪，並加
    重其刑。爰審酌被告尚無前科 (見卷附本院被告前科紀錄調查表)，主持六合彩
    賭博敗壞社會風氣甚鉅及被告之犯罪動機、手段、目的、犯罪後之態度等一切情
    狀，量處如主文所示之刑，並諭知易科罰金、易服勞役之折算標準，以示懲儆。
    至扣案之簽賭單五十一張係被告所有，供犯罪所用之物，應予宣告沒收。又公訴
    人以被告主持期間非短乙節為被告求刑有期徒刑七月，固非無見，惟查被告素無
    前科，本件係屬初犯，且依本件所查扣之簽賭單五十一張、並無傳真機扣案與其
    主持六合彩等情節觀之，其主持六合彩賭博之規模尚非甚鉅，衡情論以如主文所
    示之刑應屬相當，附此敘明。
三、據上論斷，應依刑事訴訟法第二百九十九條第一項前段，刑法第五十六條、第二
    百六十六條第一項前段、第二百六十八條、第五十五條、第四十一條、第四十二
    條第二項、第卅八條第一項第二款，罰金罰鍰提高標準條例第一條前段、第二條
    前段，判決如主文。
中    華    民    國      八十九      年      一        月      十一    日
                                  台灣彰化地方法院刑事第二庭
                                      法      官  林  欽  章
右正本證明與原本無異。
如不服本判決應於判決送達後十日內向本院提出上訴狀(須附繕本)。
告訴人或被害人對於判決如有不服具備理由請求檢察官上訴者，其上訴期間之計算係
以檢察官收受判決正本之日期為準。
                                      法院書記官  謝  秋  德
中    華    民    國      八十九      年        一      月      十四    日
刑法第二百六十八條
意圖營利供給賭博場所或聚眾賭博者，處三年以下有期徒刑，得併科三千元以下罰金
。
刑法第二百六十六條
在公共場所或公眾得出入之場所賭博財物者，處一千元以下罰金，但以供人暫時娛樂
之物為賭博者，不在此限。
當場賭博之器具與在賭檯或兌換籌碼處之財物，不問屬於犯人與否，沒收之。


司法院資訊處製作；財團法人民間司法改革基金會備份。
